# 求助陈版主一个有关债务债权转移对坏账准备影响的问题

提问人：jg 曾曾 时间：2023-01-29 10:30:24
A公司于 2015 年与X、Y公司进行业务往来，
A公司对X公司：
借：应收账款-X公司
贷：主营业务收入
A公司对Y公司：
借：主营业务成本
贷：应付账款-Y公司
2015-2021年未收回/支付该项目的款项，并在 2021 年末对该笔长账龄应收款全额计提坏账，即：
借：信用减值损失
贷：坏账准备
2022 年，A公司与X及Y公司三方就相关债务债权转移事项达成合意，转移A公司在该项目中的债务及债权，账务处理如下：
借：应付账款-Y公司
贷：应收账款-X公司
借：坏账准备
贷：信用减值损失
求问陈版主：A公司 2022 年度的账务处理是否正确（影响了当期损益）？若不正确，按照“收回已核销”的方式处理该部分往来款是否合理，即：
借：坏账准备
贷：应收账款-X公司
借：应付账款-Y公司
贷：应收账款-X公司
借：应收账款-X公司
贷：坏账准备
此种账务处理下，最终留有坏账准备的贷方余额应该如何理解？
希望得到陈版主的回复，非常感谢陈版主！

回答人：chenyiwei
这个问题实际上还是对X的应收款项可收回金额的估计问题。建议考虑：
此前（ 2021 年末）为何认定无法收回而全额计提坏账？如果全额计提坏账是合理的，则后来Y公司为何愿意承接该笔坏账？Y公司是否为隐蔽的关联方？如果 2021 年末全额计提坏账是不合理的，则是否构成前期差错？